【裁判字號】    98,訴,1853
【裁判日期】    990615
【裁判案由】    偽造文書等
【裁判全文】
臺灣臺南地方法院刑事判決              98年度訴字第1853號
公  訴  人  臺灣臺南地方法院檢察署檢察官
被      告  甲○○
上列被告因偽造文書等案件，經檢察官提起公訴（98年度偵字第
1588、2229、4161、6405、16239號），本院判決如下：
    主  文
甲○○故買贓物，處有期徒刑肆月，如易科罰金，以新台幣壹仟
元折算壹日；又犯行使偽造私文書罪，處有期徒刑肆月，如易科
罰金以新台幣壹仟元折算壹日。流當車使用權利讓渡合約書上偽
造之「蔡志彬」署押壹枚沒收。應執行有期徒刑陸月，如易科罰
金，以新台幣壹仟元折算壹日。流當車使用權利讓渡合約書上偽
造之「蔡志彬」署押壹枚沒收。
其他被訴部分（即起訴書所列甲○○犯罪事實（三）部分）無罪
。
    事  實
一、緣甲○○係以從事買賣權利車（即有債務尚未清償，無法辦
    理過戶登記之自小客車）為業，其於民國97年7、8月間，因
    友人黃志明之介紹與庚○○（所涉贓物犯行，業經本院另行
    審結）相識，而得知庚○○持有他人失竊之車號3815-BB號
    自小客車1部（BMW523型，2005年出廠，原車身號碼：WBANE
    31080B948235號、車主為財盟小客車租賃股份有限公司，係
    承租人己○○持有中於97年3月26日凌晨，於高雄市○○區
    ○○街348號處失竊）。嗣甲○○於97年10月間，向庚○○
    表示有意購買上開自小客車，雙方遂先約定在臺南市○○區
    ○○路「龍成飯店」附近看車。庚○○於看車時，業已告知
    甲○○上開自小客車係屬來路不明之贓車，且車身號碼已遭
    變造，詎甲○○明知上開自小客車係屬贓車，仍於試車後之
    當天或翌日，在黃志明前所任職、位於臺南縣仁德鄉某不詳
    修車廠，以新台幣（下同）40萬元之價格，連同另一輛車號
    9779-WM號之老舊BMW自小客車（含車牌兩面），向庚○○故
    買上開失竊之車號3815-BB號自小客車。庚○○並於交車後
    約一星期，交付上開偽造之車號1178-RY號（起訴書誤載為
    1178-LY號）車牌2面、行照正本1紙、流當證明影本1紙予甲○○，甲○○雖知悉上開自小客車係屬贓車，惟就車號1178
    -RY號車牌兩面係屬偽造，並不知情。
二、甲○○於買入上開失竊之車號3815-BB號自小客車後，便於
    露天拍賣網路，以帳號ee8819號，刊登銷售上開失竊自小客
    車之訊息。而辛○○（涉嫌贓物等罪部分，另由檢方偵辦中
    ）於網路上獲悉後，便向甲○○表示願以業遭變造車身號碼
    、懸掛車號5796-LP號偽造車牌（就偽造車牌部分，甲○○
    並不知悉）之自小客車1部（原車牌號碼：0500-NW號，BMW
    X5 型，2001年出廠、原車身號碼：WBAFA53541LP22130號，
    變造後車身號碼：5UXFA53522LP31380號【即車號5796-LP號
    所屬車身號碼】，係丁○○於95年11月13日凌晨時許，在臺
    中市○○路口失竊），以相互換車之方式進行交易。雙方遂
    於98年1月27日晚上，相約於國道3號高速公路「東山休息站
    」看車。惟因除相互換車外，甲○○尚要求辛○○需再給付
    20萬元，然為辛○○所拒。雙方於離去後，甲○○復以電話
    與辛○○聯繫，雙方又相約至國道3號高速公路「中埔交流
    道」附近相見。最後兩人同意以相互交換車輛及交付相關證
    明文件，並由辛○○再行給付135,000元予甲○○之方式，
    完成交易。又甲○○除交付上開已變造車身號碼之原車號38
    15-BB號失竊自小客車以行使之外，因唯恐辛○○日後發覺
    上開原車號3815-BB號自小客車係屬贓車，為避免日後遭辛○○追索，故於「流當車使用權利讓渡合約書」上，偽造「
    蔡志彬」之簽名及虛構身分證統一編號，足生損害於辛○○
    對交易相對人認識之正確性。嗣經警方接獲線報後，經於98
    年1月22日拘提庚○○到案後，始先後循線查獲上情。
三、案經內政部警政署保安警察第三總隊第二大隊、臺南縣警察
    局佳里分局報請臺灣臺南地方法院檢察署檢察官偵查起訴。
    理  由
壹、有罪部分：
一、前開事實，業據被告甲○○於本院準備程序及審理時坦承不
    諱，核與證人即同案被告庚○○、第三人辛○○、被害人己○○於警詢、檢察官偵訊時之供證情節相符，並有被告甲○○以「蔡志彬」之名義所簽署之「流當車使用權利讓渡合約
    書」、高雄市政府警察局車輛協電腦輸入單及內政部警政署
    保安警察第總隊第二大隊車輛尋獲電腦輸入單（車號3815-B
    B號）、車號1178-RY號車籍查詢資料、車號3815-BB號之車
    籍查詢資料、車輛身分識別資料、租賃契約書、合約終止書
    、華南產物保險股份有限公司汽車險理賠申請書、讓與同意
    書、汽車新領牌照記書、海關證明、財盟小客車租賃股份有
    公司營利事業登記證、贓物認領保管單、己○○現場指認照
    片、高雄市政府警察局98年2月26日高市警鑑字第098001173
    3號鑑驗通知書、車身號碼電解現場勘驗照片、臺南縣警察
    局佳里分局98年2月6日扣押筆錄(辛○○)、扣押物品目錄表
    、車號1178-RY號之嘉義市當舖商業同業公證明書、扣案之
    1178-RY號車牌兩面暨車牌照片、申起企業有限公司98年2月
    17日申鑑字第98021701號函暨函附之鑑定報告書等文件附於
    警卷可稽，足見被告前揭自白確與事實相符，應堪採信。故
    本件事證明確，被告犯行堪以認定，應依法論科。
二、查被告甲○○就事實欄第一項所示之時地向同案被告庚○○
    購買來路不明、且經變造車身號碼之3815-BB號自小客車一
    部，所為係犯刑法第349條第2項之故買贓物罪；至其就事實
    欄第二項所示時地，於明知上揭車輛之車身號碼業經變造，
    仍在懸掛1178-RY號車牌後，與第三人辛○○互換以行使之
    ，核其此部分所為，係犯刑法第216條、第220條第1項之行
    使變造準私文書罪。又其於流當車使用權利讓渡合約書上，
    偽造「蔡志彬」之簽名及虛構身分證統一編號後，復持以行
    使，所為係犯刑法第216條、第210條之行使偽造私文書罪，
    而被告甲○○偽造私文書之低度行為為行使偽造私文書之高
    度行為所吸收，不另論罪。至被告於同一時地，一行為而觸
    犯上開二罪名，為想像競合犯，應依刑法第55條之規定從一
    重之行使偽造私文書罪處斷。又被告就前揭事實欄第一項與
    第二項各次犯行間，均屬犯意個別，行為互異，應予分論併
    罰。爰審酌被告以經營權利車之買賣為業，原本即應對車輛
    來源詳細查證，以免自己成為銷贓之助力，詎其不戮力避免
    購入贓車，反因貪圖轉手之暴利，於明知車輛來源不明、車
    身業經變造，仍逕自購入並轉手變賣他人，且為避免他人追
    索，尚且假立虛名、偽造讓渡書，如非其向第三人辛○○所
    購入之車輛尚有車身損壞、贓車疑義，很可能即讓第三人辛○○追討無門，惟審諸被告犯後坦承犯行，且表示悔過，以
    後將避免購入贓車等語之態度等一切情狀，各量處如主文所
    示之刑，並諭知易科罰金之折算標準及定其應執行之刑。末
    按偽造之署押，不問屬於犯人與否，沒收之，刑法第219條
    定有明文。查被告就流當車使用權利讓渡合約書中，其於讓
    渡人簽章欄上所簽署「蔡志彬」之署押一枚部分，係被告所
    偽造，揆諸前揭刑法第219條規定說明，自應予以沒收，謹
    併此敘明。
貳、無罪部分：
一、公訴意旨略以：被告甲○○與辛○○換得前揭懸掛車號5796
    -LP號車牌之失竊自小客車後，約隔數天即已查覺該自小客
    車係屬贓車且避震器業已損壞，故於98年2月6日前某日，再
    與辛○○相約於國道3號高速公路「竹山交流道」附近相見
    ，欲取消相互換車之交易。嗣因辛○○表示願再行給付7萬
    元，雙方遂維持原來之交易。詎甲○○已明知前揭懸掛車號
    5796-LP號車牌之自小客車係屬來路不明之贓車，嗣因週轉
    不靈，竟意圖為自己不法之所有，於98年2月26日，自不詳
    地點，駕駛、搬運前揭懸掛車號5796-LP號之失竊自小客車
    ，至戊○○所經營、位於高雄市三民區○○○路296號「鴻
    元當舖」，欲向陳宏勝質押借款22萬元。被告甲○○為能順
    利借得款項，竟隱瞞上開自小客車係屬已遭變造車身號碼之
    贓車等重要交易訊息，除交付上開已遭變造車身號碼之贓車
    車體以行使之外，並簽發面額22萬元之本票1紙、簽寫汽車
    質押切結書及交付5796-LP號自小客車行照影本、臺中市當
    舖商業公會證明書、被告甲○○身分證及健保卡影本等文件
    ，以取信於戊○○，使戊○○核對車身號碼及車籍證件均認
    為無訛，誤信車輛來源合法而無問題，因而陷於錯誤，同意
    將車輛收當並交付現金22萬元予被告甲○○，因認被告涉犯
    刑法第349條第2項之搬運贓物罪、第216條、第220條第1項
    之行使變造準私文書罪、第339條第1項之詐欺取財罪嫌等語
    。
二、按犯罪事實應依證據認定之，無證據不得認定犯罪事實；又
    不能證明被告犯罪，應諭知無罪之判決，刑事訴訟法第154
    條第2項、第301條第1項分別定有明文。次按認定犯罪事實
    所憑之證據，雖不以直接證據為限，間接證據亦包括在內，
    然而無論直接或間接證據，其為訴訟上之證明，均須達於通
    常一般之人均不致於有所懷疑，而得確信其為真實之程度，
    始得據為有罪之認定，若其關於被告是否犯罪之證明未達此
    程度，而有合理性懷疑之存在，致使無從形成有罪之確定，
    根據「罪證有疑，利於被告」之證據法則，即不得遽為不利
    被告之認定（最高法院76年台上字第4968號判例意旨參照）
    。再依刑事訴訟法第161條第1項規定：檢察官就被告犯罪事
    實，應負舉證責任，並指出證明之方法。因此，檢察官對於
    起訴之犯罪事實，應負提出證據及說服之實質舉證責任。倘
    其所提出之證據，不足為被告有罪之積極證明，或其闡明之
    證明方法，無從說服法官以形成被告有罪之心證，基於無罪
    推定之原則，自應為被告無罪判決之諭知（最高法院97年度
    台上字第454號判決意旨參照）。
三、公訴人認被告涉犯上開搬運贓物等罪嫌，主要係以被告向第
    三人辛○○購得之車牌號碼5796-LP號自小客車確屬來路不
    明之贓車，而被告於98年1月27日換車之際，雖不認識該車
    為贓車，但嗣後於98年2月6日於國道三號竹山交流道向第三
    人辛○○要求換回車輛時，已明顯知悉5796-LP號自小客車
    確係贓車，但仍持該車輛向被害人戊○○質押借款等情，有
    證人即被害人丁○○、戊○○、第三人辛○○之證述，並有
    5796-L P號車籍資料、被告典當車輛時之汽車權利讓渡書、
    本票、當單、行照資料、被害人丁○○簽署之勘查採證同意
    書、贓物認領保管單等文件為其論據；訊據被告則堅決否認
    有公訴人所指之搬運贓物、行使變造準私文書、詐欺取財等
    犯行，辯稱：第一次在竹山交流道時，伊找辛○○是因為
    5796-LP號自小客車之避震器壞掉，當時是討論避震器的問
    題，後來伊有向辛○○表示懷疑這輛車來源有問題，辛○○
    當場還打電話給賣車子給他的人，確認車子沒有問題，要是
    有問題可以到車廠去找他。嗣後雙方第二次見面是在伊將車
    輛典當給被害人戊○○之後的事情，因伊發現這輛車子好像
    跟之前庚○○賣給伊那輛BMW523的車子的情況一樣，好像有
    被變造過，所以才會叫辛○○去原興記車行（即被害人戊○○將質押車輛寄放之處所）看車，看車子是他要買回去，還
    是要如何處理，然辛○○以為伊要敲詐他，伊便說不然就報
    警處理，所以後來辛○○便去報警，故伊於向被害人戊○○
    典當5796 -LP號自小客車時，確實不知道該車為贓車，自無
    從為前揭犯行等語。
四、本院查：
（一）懸掛車號5796-LP號偽造車牌之自小客車1部（原車牌號碼
      ：0500-NW號，BMW-X5型，2001年出廠、原車身號碼：WBA
      FA53541LP22130號，變造後車身號碼：5UXFA53522LP3138
      0號【即車號5796-LP號所屬車身號碼】），係被害人丁○○所有，並於95年11月13日凌晨4時許，在臺中市○○路
      口遭人竊取一節，有被害人丁○○於警詢之證述及現場指
      認照片、臺中市警察局車輛協尋電腦輸入單、內政部警政
      署保安警察第三總隊車輛尋獲電腦輸入單、車號0500-NW
      號之車籍查詢資料、車輛身份識別資料、新領牌照登記書
      、失竊註銷登記書、行照影本、丁○○所簽署之勘察採證
      同意書、贓物認領保管單、內政部警政署保安警察第三總
      隊第二大隊98年3月10日扣押筆錄、扣押物品目錄表、扣
      案之車號5796-LP號車牌兩面、申起企業有限公司98年3月
      18日申鑑字第98031801號函暨函附之鑑定報告等文件附於
      警卷及偵查卷可稽。
（二）次查，警方係於98年2月6日至南投縣竹山鎮證人即第三人
      辛○○住處搜索查扣其向被告甲○○換得之BMW523型自小
      客車1部（即被害人己○○持有中所失竊之3815-BB號車輛
      ，被告與辛○○換車時係懸掛1178-RY號車牌，嗣後辛○○改懸掛其所有之2759-QN車牌二面），並告知該車係第
      三人庚○○經手之贓車，證人辛○○隨即於同日第1次警
      詢筆錄清楚交代其向被告取得該車之經過，並說明：「98
      年1月27日晚上19時許，在台南縣東山休息站看車，因價
      錢談不攏，我開車至嘉義中埔交流道下中埔農會對面7-11
      便利商店前接到綽號『阿彬』（即本案被告甲○○）之男
      子電話，後來我以原權利車BMW-X5系列車輛與綽號『阿彬
      』男子之1178-RY交換，我以13萬5千元加上修理我的權利
      車之修車費7萬5千元，共計21萬元成交。‧‧因為我原來
      的權利車有點毛病，我才會向甲○○交換購買，‧‧希望
      甲○○把我的BMW-X5型權利車（即車牌號碼5796-LP號自
      小客車）及錢還給我，因為我不知道他的1178-RY號權利
      車是贓車。」等語（見警卷第158-161頁）；待嗣後警方
      查悉證人辛○○所出售之BMW-X5型權利車（即車牌號碼
      5796-LP號自小客車）亦屬贓車時，證人辛○○乃於99年3
      月10日再度至警局製作第4次警詢筆錄，表示：「（5796-
      LP號車牌之自小客車）我在網路『露天拍賣網站』看到該
      車拍賣資訊而去台北市購買的。（問：何時、地向何人購
      買？）97年9月23日中午在台北市向綽號林先生之男子購
      買。‧‧（問：你是否知道上開懸掛5796-LP號車牌之自
      小客車係贓車？）我不知道，因為我自己也開了一陣子，
      是我在98年1月27日晚上與甲○○交換後沒幾天（約2至3
      天），甲○○告訴我的，但當時我向甲○○告知我並不知
      道該車是贓車，有叫甲○○當著我的面打電話去問林先生
      ，林先生表示該車並不是贓車。」等語（見警卷第175-17
      6頁）；嗣後證人辛○○於檢察官偵訊時初證稱：「（問
      ：你何時知道你原來的X5是贓車？）我是跟類似中古車公
      司行號買的，所以我覺得應該不會是贓車，對方跟我說是
      權利車。甲○○打電話跟我說避震器壞掉時候，他過來南
      投交流道找我，他有懷疑是贓車，且有欠稅單跟罰單，我
      就打電話給台北賣給我的人，要甲○○直接問對方，甲○○有問對方是否贓車，對方有解釋這不是贓車，甲○○就
      接受了。（問：甲○○回去之後為何會懷疑是贓車？）甲○○有開去給他朋友做電腦測試是贓車。不過後來甲○○
      又打電話說這是贓車，我有跟甲○○去高雄看車，在電話
      中我說願意用7萬再跟他買回，他也答應，因為我覺得引
      擎號碼可能是他造假，但看完車他要求要30幾萬，我就不
      理他。（問：何時去高雄看車？）在我2月6日做完筆錄之
      後，我是在警察找到X5（警方於98年3月10日至戊○○經
      營之當鋪查扣該車）前幾天去看車的。」等語（見丙○98
      年度偵字第4161號偵查卷第95-96頁），其後證人復補陳
      ：「1月27日換完車當天甲○○沒有跟我說是贓車，換車
      後98年2月6日我第一次去作筆錄，在98年2月6日作筆錄之
      前甲○○有跟我說這台是贓車，我說不是，我們是約在竹
      山交流道附近見面，當場我有聯絡BMW-X5賣主林先生，讓
      他跟甲○○講，講完之後甲○○說他不換了，他載我去臺
      南，我要將BMW-X5車牽回，在車上我跟甲○○討價還價，
      我答應再補他7萬元，我就沒有將BMW-X5牽回。」等語（
      見前揭偵查卷第114頁）；待證人辛○○於本院審理時，
      亦為於檢方偵訊時相同之證述，並補稱：「（被告問：這
      7萬元你補償我，是因為你跟我都知道是贓車，還是因為
      避震器損壞要補償修車費用才給的？）實際是如何我已忘
      記了，避震器壞掉你有跟我講，我真的忘記了，我只知道
      我交付7萬元，我就把大5（1178-RY）的車（BMW-523）的
      車繼續開，就不用換車。」等語（見本院99年5月11日審
      判筆錄）。則由證人自警詢、檢察官偵訊及至本院審理時
      之前後供證情節觀之，證人辛○○初於97年9月間向台北
      之林先生購得懸掛5796-LP號車牌之BMW-X5型自小客車，
      但因使用後發現該車避震器損壞，思欲換車，遂於98年1
      月27日於補貼13萬5千元後，與被告持有之1178-RY號BMW5
      23型自小客車互換。然隨後被告亦發現避震器損壞，雙方
      約定於98年2月6日前數日在中埔交流道見面討論換回車輛
      事宜，當日被告有向證人辛○○表達5796-LP號車係贓車
      之質疑，但證人辛○○隨即向被告保證並非贓車，並提供
      前車主林先生之電話供其確認，最後當日由證人辛○○再
      補貼被告7萬元（或7萬5千元）後，即取消換回車輛之提
      議（雖證人辛○○於本院審理時稱伊忘記補貼被告7萬元
      之原因為何，但其於98年2月6日製作第一次警詢筆錄時，
      卻清楚表明該筆費用是修理伊所有BMW-X5型權利車之修車
      費用）。待警方於98年3月10日至高雄原興記車行查扣懸
      掛5796-LP號車牌之BMW-X5型自小客車前一個禮拜，被告
      再度打電話給證人辛○○表達贓車之質疑，並要求證人南
      下看車並買回上開車輛，但因被告所開買回價格過高（30
      萬元），證人辛○○不願接受，隨後便報警處理。由是觀
      之，被告總計有二次向證人辛○○表達懸掛5796-LP號車
      牌之BMW-X5型自小客車係贓車之質疑，而其所提出之質疑
      憑證，無論是第一次之欠稅罰單，或是第二次邀請友人指
      出車身號碼可能變造之處，其性質上僅屬被告自己之推測
      ，並據此要求前車主（即證人辛○○）應據實交代車輛之
      清楚來源或者應買回該車，而證人辛○○每次亦均以堅定
      否認之態度回應被告之質疑，其對應被告第一次之質疑，
      證人辛○○尚且提供前前車主林先生電話供被告查證，待
      被告提出第二次質疑時，證人辛○○還認定車身號碼變造
      部分係被告編造，因而報警處理。依此，若證人辛○○對
      其所購入懸掛5796-LP號車牌之BMW-X5型自小客車尚且有
      正常車之確信，則向證人辛○○購車之被告，又何以僅憑
      自己之推測（均被前車主所否定），即遽行認定被告事後
      已有贓車之認識？況且，被告如於第一次提出質疑時（即
      於中埔交流道要換回車輛時）即具備起訴書所載之贓車確
      信，何以被告未堅持換回車輛之提議，或要求證人辛○○
      加價購回，反而僅僅要求補貼被告修理該X5車輛避震器損
      壞之修理費而已？是依證人前揭證述情節，尚難遽信被告
      對其提出贓車質疑時，當然已有贓車之認識。
（三）再查，證人戊○○於本院審理時證稱：被告總計以懸掛
      5796-LP號車牌之BMW-X5型自小客車向伊當鋪借貸二次，
      一次是98年2月4日，借款22萬元，當日下午4、5時借貸後
      ，晚間10許便已還款；第二次是98年2月26日，借款28萬
      元，因被告本件典當是從同業之高雄勝興當鋪轉當過來，
      伊基於信賴前一家當鋪已經做過車輛檢視動作，故伊收當
      時也沒有再做詳細檢驗。況且，現今BMW-X5型自小客車要
      清楚研判是否為贓車，必須攜帶車子鑰匙連同車輛去BMW
      代理商汎德汽車公司請其用電腦檢測，然而一般汎德汽車
      公司不會配合伊等私人之請求，所以伊所為之檢測方式僅
      是目測與經驗，亦即如果是原廠的條碼用手去觸摸會有粗
      糙的感覺，如果摸起來很滑，就有可能是偽造的。然一般
      來說，只要對方能夠提出足夠的出廠文件、兩把原廠鑰匙
      ，就可以收當，本件被告能夠提出兩把鑰匙及相關證明文
      件，所以伊便收當，未再檢測。直到該車因故被第三人陳
      道三牽走，伊透過關係將車輛取回後，有重新檢視這部車
      ，發現車身條碼有異，伊便通知保三總隊，之後與警察他
      們一起去高雄的汎德汽車公司檢測，最後才確認這部車是
      贓車等語（見本院99年6月1日審判筆錄）。由是觀之，連
      經營汽車典當業務之當鋪，依其檢測方式尚且無法斷定
      5796-LP號之自小客車即為贓車（必須BMW代理商汎德汽車
      公司之配合協助），則向證人辛○○善意買受該車之被告
      ，除非其果真具備特殊之鑑識能力或憑證，又何以僅憑其
      曾向前車主提出贓車質疑，隨後又將車輛質借給當鋪之舉
      動，即逕認被告有搬運贓物、行使變造準私文書、乃至詐
      欺取財之犯行？是以起訴書前揭認定，尚嫌速斷。
五、綜上所述，檢察官所提出之證據資料，至多僅說明5796-LP
    號之自小客車確係被害人丁○○於95年11月13日在台中市遭
    竊之車輛，然被告於98年1月27日向證人辛○○購入該車後
    ，證人辛○○不僅向其保證車輛來源正當，甚至嗣後被告於
    98年2月4日、同年月26日二度將該車典當給經營權利車收當
    業務之證人戊○○時，連當鋪都未能察覺該車有變造車身號
    碼之跡證（且設若被告於買受5796-LP號車後不久，即有贓
    車之確信，理應要求證人辛○○加價購回，或迅速轉手脫售
    ，又何以持車典當給可能察覺其贓物犯行之當鋪業者？），
    實不足僅憑被告於買受車輛後曾向證人辛○○提出贓車之質
    疑一點，遽認被告即有前揭公訴意旨所指之犯行。故依證人
    辛○○、戊○○之前揭證述情節，均無法佐證被告於買受後
    、質押借款前，對該5796-LP號車輛已有明確之贓物認識。
    此外，本院復查無其他積極證據足認被告有前揭公訴意旨所
    指之搬運贓物、行使變造準私文書、詐欺取財等犯行，揆諸
    首揭說明，其犯罪尚屬不能證明，依法就此部分應為無罪判
    決之諭知。
參、爰依刑事訴訟法第299條第1項前段、第301條第1項，刑法第
    349條第2項、第216條、第210條、第220條第1項、第219條
    、第55條、第41條第1項前段、第51條第5款，刑法施行法第
    1條之1，判決如主文。
本案經檢察官乙○○到庭執行職務。
中    華    民    國    99    年    6     月    15    日
            刑事第十五庭  審判長法  官  吳勇輝
                                法  官  廖建彥
                                法  官  林彥君
以上正本證明與原本無異
如不服本判決應於收受本判決後10日內向本院提出上訴書狀，並
應敘述具體理由。其未敘述上訴理由者，應於上訴期間屆滿後20
日內向本院補提理由書狀（均須按他造當事人之人數附繕本）「
切勿逕送上級法院」。
                                書記官  莊淑雅
中    華    民    國    99    年    6     月    15    日
附錄本案論罪科刑法條全文：
中華民國刑法第349條
收受贓物者，處 3 年以下有期徒刑、拘役或 5 百元以下罰金。
搬運、寄藏、故買贓物或為牙保者，處 5 年以下有期徒刑、拘
役或科或併科 1 千元以下罰金。
因贓物變得之財物，以贓物論。
中華民國刑法第210條
偽造、變造私文書，足以生損害於公眾或他人者，處 5 年以下
有期徒刑。
中華民國刑法第216條
行使第 210 條至第 215 條之文書者，依偽造、變造文書或登載
不實事項或使登載不實事項之規定處斷。

司法院資訊處製作；財團法人民間司法改革基金會備份。
